# 求助老师们一个收入确认的问题

提问人：璀璨的井隅 时间：2020-05-04 15:06:00
我司目前销售油品附赠设备，但是有附赠要求，要求油品的季度销售额达到XX元，如果没有达到的话，就要收回设备，请问这种收入该如何确认呢 ？

回答人：chenyiwei
这取决于具体的合同约定，包括“如果没有达到的话，就要收回设备”的具体操作方式；设备和油品之间的对应关系（例如该设备是否仅可用于本企业销售的油品）；“未达到销售指标则收回设备”的具体操作方式等。
可以看下你的案例背景是否与《瑞华研究 2010 ～ 2019 汇编》之“问题4-2-5（医药企业在“买试剂送仪器”销售模式下免费提供给医院的仪器的核算）”存在相通之处。